最  高  行  政  法  院  裁  定
110年度上字第765號
上  訴  人  沛鑫包裝科技股份有限公司新竹分公司


代  表  人  張秀琴              
訴訟代理人  朱昭勳  律師
被 上訴 人  新竹縣政府                                  

代  表  人  楊文科              
上列當事人間性別工作平等法事件，上訴人對於中華民國110年9
月30日臺北高等行政法院110年度訴字第597號判決，提起上訴，
本院裁定如下：
　　主  文
上訴駁回。
上訴審訴訟費用由上訴人負擔。
　　理  由
一、按對於高等行政法院判決之上訴，非以其違背法令為理由，
    不得為之，行政訴訟法第242條定有明文。依同法第243條第
    1項規定，判決不適用法規或適用不當者，為違背法令；而
    判決有同法條第2項所列各款情形之一者，為當然違背法令
    。是當事人對於高等行政法院判決上訴，如依行政訴訟法第
    243條第1項規定，以高等行政法院判決有不適用法規或適用
    不當為理由時，其上訴狀或理由書應有具體之指摘，並揭示
    該法規之條項或其內容；若係成文法以外之法則，應揭示該
    法則之旨趣；倘為司法院大法官解釋，則應揭示該解釋之字
    號或其內容。如以行政訴訟法第243條第2項所列各款情形為
    理由時，其上訴狀或理由書，應揭示合於該條項各款之事實
    。上訴狀或理由書如未依此項方法表明，或其所表明者與上
    開法條規定不合時，即難認為已對高等行政法院判決之違背
    法令有具體之指摘，其上訴自難認為合法。
二、上訴人所僱勞工即申訴人高舒涵（下稱申訴人）於民國109
    年2月10日因工受傷，意外發現懷孕，經醫生評估需安胎，
    休養期間上訴人將申訴人不當調職，另於109年4月22日資遣
    並簽署離職單，申訴人認上訴人有懷孕歧視，向被上訴人申
    訴。案經被上訴人受理申訴案後進行調查，提109年8月18日
    新竹縣就業歧視評議委員會第9屆第6次會議評議，審議決議
    上訴人違反性別工作平等法第11條第1項規定，懷孕歧視成
    立。被上訴人遂以109年9月1日府勞資字第1093933910號函
    檢送審定書（下稱原處分1），另據評議結果，依同法第38
    條之1第1項及第3項規定，以109年9月9日府勞資字第109393
    3992號處分書（下稱原處分2），處上訴人罰鍰新臺幣30萬
    元，限即日起改善，並公布上訴人名稱及負責人姓名。上訴
    人不服，循序向臺北高等行政法院（下稱原審）提起行政訴
    訟，聲明：訴願決定、原處分1及原處分2均撤銷。經原審11
    0年度訴字第597號判決（下稱原判決）駁回後，提起上訴。
三、上訴人對原判決提起上訴，雖以該判決違背法令為由，主張
    略以：㈠申訴人在1樓及2樓擔任之工作均屬助理職務，薪資
    並未調整，其於2樓搬運物品跌倒，上訴人除准公傷假外，
    因申訴人懷孕不適合現任工作，徵詢申訴人意見後，將申訴
    人調往1樓，並請專人打餐點給申訴人，並無性別工作歧視
    問題；雖上訴人業務緊縮，惟本件係申訴人提出申請離職，
    向上訴人申請非自願離職證明後，向勞動部申請失業補助，
    離職係申訴人出於自由意願，申訴人當下也同意簽署文件並
    取得同等資遣費用，與性別歧視無關。原判決既認上訴人有
    體諒申訴人孕期中，排其他員工接任申訴人工作內容、調整
    申訴人職務及辦公座位，卻未查申訴人係自行申請離職，即
    以終止雙方勞動契約時點與申訴人懷孕、安胎之時點密接，
    難認其與懷孕因素無關等語，顯有判決理由矛盾。㈡上訴人
    在104人力銀行之招募人力廣告刊登多屬期間性質，上訴人
    於資遣申訴人後，原有單位未另外招募相同性質之行政助理
    新進員工，足證上訴人因業務緊縮未再招聘新人，原判決僅
    以上訴人資遣申訴人為由，逕認上訴人並無業務緊縮之事，
    顯有應調查證據未調查而有判決理由不備之處。㈢就上訴人
    與申訴人間確認僱傭關係存在事件，已於臺灣高等法院達成
    民事和解，故上訴人與申訴人間應無違反性別平等問題等語
    。
四、惟查，原判決已敘明：上訴人既自承於109年2月21日知悉申
    訴人懷孕，工作上不能搬重物及上下樓梯之安全顧慮，於10
    9年2月安排其他員工接任申訴人工作內容、調整申訴人職務
    及辦公座位、於人力銀行刊登廣告招募員工，並於109年4月
    22日資遣申訴人，足見上訴人通知終止雙方勞動契約時點與
    申訴人懷孕、安胎之時點密接，難認其與懷孕因素無關，故
    上訴人違反性別工作平等法第11條第1項規定，堪予認定，
    縱上訴人事後與申訴人就臺灣高等法院110年度勞上字第51
    號民事事件，達成訴訟上之和解，亦不影響原處分1及原處
    分2之認定；上訴人雖主張以業務緊縮為由資遣申訴人，惟
    未提出任何客觀事證以資證明為何上訴人業務緊縮而僅資遣
    申訴人1人。又依訪談紀錄及網路徵才廣告刊登服務契約，
    足見上訴人資遣申訴人之同時，仍於網路刊登招募廣告，雖
    事後關閉，但上訴人確有徵才之行為；依就業保險法第11條
    第1項第1款規定可知，發給失業給付之目的，在保障非自願
    離職者基本生活，上訴人縱以資遣申訴人係經其同意或申訴
    人已向勞動部辦理失業補助等為由，核與上訴人性別歧視之
    事實，係屬二事，不影響本件懷孕歧視審定結果等語甚詳。
    核上訴意旨無非重述其在原審提出而為原審所不採之主張，
    並就原審取捨證據、認定事實之職權行使，指摘其為不當，
    就原審已論斷者，泛言未論斷或論斷矛盾，而非具體表明合
    於不適用法規、適用法規不當、或行政訴訟法第243條第2項
    所列各款之情形，難認對該判決之如何違背法令已有具體之
    指摘。依首開規定及說明，應認其上訴為不合法。
五、據上論結，本件上訴為不合法。依行政訴訟法第249條第1項
    前段、第104條、民事訴訟法第95條、第78條，裁定如主文
    。
中　　華　　民　　國　　111 　年　　1 　　月　　13　　日
                    最高行政法院第四庭
                        審判長法官  胡　方　新　
                              法官　陳　國　成
                              法官　蕭　惠　芳
                              法官　林　惠　瑜
                              法官　曹　瑞　卿

以  上  正  本  證  明  與  原  本  無  異
中　　華　　民　　國　　111 　年　　1 　　月　　13　　日
　　　　　　　　　　　　　　　書記官　莊  子  誼